Luis Jesus Trujillo La Torre

Mz. B. Lt.11 Av. Santa Rosa, 15109, SMP | akeilrs@gmail.com | +51 986 244 234 https://www.linkedin.com/in/luis-trujillo-la-torre | https://github.com/ltrujillolatorre

Resumen

Ingeniero de Sistemas titulado y colegiado en el Colegio de Ingenieros del Perú, con 4 años de experiencia en el sector público y privado. Mi especialización abarca el desarrollo y gestión de plataformas digitales, bases de datos y páginas web, con un dominio avanzado en SQL y ORACLE. Destaco por mi capacidad para administrar y optimizar bases de datos mediante herramientas como Toad para Oracle. Mi trayectoria se caracteriza por la implementación de soluciones tecnológicas eficientes y seguras, y por mi habilidad para trabajar en equipo y gestionar proyectos de manera efectiva. Estoy comprometido con la innovación y la mejora continua de la infraestructura tecnológica, y busco aportar mis conocimientos y habilidades para contribuir al éxito de su organización.

Experiencia

MUNICIPALIDAD DISTRITAL DE SAN MIGUEL

Analista y programador de Base de Datos

Lima, San Miguel 04/2023 - Presente

Logros

- Realicé la revisión de las actividades, metodologías, procedimientos almacenados, funciones, paquetes y Jobs, llevados a cabo en los sistemas en función a la mejora de la Base de Datos.
- Implementé el diccionario de datos para el área.
- Implementé un manual de bases de datos correspondiente a la base de datos que se utiliza en la entidad.
- Optimicé los procesos de búsqueda de las tablas del sistema.
- Optimicé el envío de memorandos y generación de expedientes a las correspondientes unidades orgánicas.
- Implementé reportes con PowerBI y Oracle para la toma de decisiones para la alta gerencia de cada unidad organizativa.
- Implementé consultas relacionadas con el análisis de la información.
- Optimicé el análisis y la detección de incidentes y ocurrencias.
- Optimicé las actividades relacionadas de la Base de Datos con las demás unidades orgánicas.
- Se logró recaudar un total de 11% más en el año 2023 que al año 2022.
- Se logró recaudar en total de 12% más en el año 2024 que al año 2023.

CONGRESO DE LA REPÚBLICA DEL PERÚ Auxiliar II

Lima, Lima 9/2019 - 11/2019

Logros

- Optimicé la rapidez de la entrega de los documentos en un 15% para el área administrativa.
- Optimicé la gestión en tecnología en un 10% para el área administrativa.
- Implementé un trabajo acorde a un calendario y tiempos para la empresa, optimizando la gestión en redes sociales de la bancada siendo eficaz en un 50%.
- Implementé un diseño más minimalista para las publicaciones en redes sociales de la bancada.

INDUSTRIAS ARGÜELLES Asistente administrativo

Lima, Comas 03/2016 - 05/2018

Logros

- Optimicé el aumento de un 12% de llamadas efectivas para el área administrativa.
- Optimicé en un 20% en los tickets para la atención del helpdesk del área administrativa.

Luis Jesus Trujillo La Torre

- Implementé la gestión de documentos digitales de manera optimizada.
- Optimicé la planeación de eventos con herramientas de alto nivel.
- Optimicé la administración de agendas con herramientas de alto nivel.
- Optimicé el sistema tecnológico tanto hardware como en software para el área administrativa.

Formación académica

Universidad César Vallejo

Ingeniero de Sistemas

Certificaciones

- Web y Tienda Online con Wordpress
- Workshop: Community Manager
- Digital Marketing Certified
- Expert CCNA Routing and Switching 1
- CCNA Routing and Switching 2
- CCNA Routing and Switching 3
- Desarrollador de Bases de datos con SQL Server
- Perteneciente al quinto superior

- Digital Marketing Certified Expert
- Excel Profesional Plus
- Microsoft Office Specialist
- Programación PL/SQL ORACLE 19c
- Administración de Bases de Datos ORACLE 19c
- Fundamentos de Oracle 19c
- Especialista en Ofimática Profesional
- Asistente de Helpdesk

Habilidades técnicas e idiomas

- **Técnicas:** Windows 10/superior, Ubuntu 16/superior, Power BI, Office 365, SPSS, Matlab, Python, PHP, HTML, JavaScript, Oracle, Toad, Visual Basic.
- Idiomas: Español (lengua materna), Inglés (avanzado).